# 在新颁布的《企业会计准则第 16 号——政府补助》，进口贴息的账务处理

提问人：80564757 时间：2018-01-07 20:07:36
第四条 政府补助分为与资产相关的政府补助和与收益相关的政府补助。 与资产相关的政府补助，是指企业取得的、用于购建或以其他方式形成长期资产的政府补助。 与收益相关的政府补助，是指除与资产相关的政府补助之外的政府补助。 第十二条 企业取得政策性优惠贷款贴息的，应当区分财政将贴息资金拨付给贷款银行和财政将贴息资金直接拨付给企业两种情况，分别按照本准则第十三条和第十四条进行会计处理。 第十三条 财政将贴息资金拨付给贷款银行，由贷款银行以政策性优惠利率向企业提供贷款的，企业可以选择下列方法之一进行会计处理： （一）以实际收到的借款金额作为借款的入账价值，按照借款本金和该政策性优惠利率计算相关借款费用。 （二）以借款的公允价值作为借款的入账价值并按照实际利率法计算借款费用，实际收到的金额与借款公允价值之间的差额确认为递延收益。递延收益在借款存续期内采用实际利率法摊销，冲减相关借款费用。 企业选择了上述两种方法之一后，应当一致地运用，不得随意变更。 第十四条 财政将贴息资金直接拨付给企业，企业应当将对应的贴息冲减相关借款费用。新政府补助准则颁布之前，实务中进口贴息一般作为与资产相关的政府补助处理。 新准则中，企业取得政策性优惠贷款贴息，财政将贴息资金直接拨付给企业，企业应当将对应的贴息冲减相关借款费用。进口贴息有正式的文件财企[2012]142号《进口贴息资金管理办法》，属于政策性的补贴，但是否符合政策性优惠贷款贴息的定义？

回答人：chenyiwei
你说的进口贴息是按什么方法计算的？如果是按进口额一定比例计算，并不与特定借款挂钩，则作为一般的政府补助处理，不是贴息。明确对应于特定借款、其金额按该借款利息的一定比例计算的，按准则这上述关于贴息会计处理的规定处理。

提问人：shanghui05 时间：2018-03-20 14:11:45
进口贴息作为与资产相关的政府补助进行处理，是直接冲减资产成本吗？因为新政府补助准则解读中，明确规定了财政贴息应采用净额法核算，在进口设备已经入固定资产并计提折旧后又收到的进口贴息如何处理？@

回答人：chenyiwei
可以。